【裁判字號】    91,上易,3276
【裁判日期】    920121
【裁判案由】    家暴傷害
【裁判全文】
臺灣高等法院刑事判決                          九十一年度上易字第三二七六號
    上  訴  人
    即  被  告  乙○○  男  五.
右上訴人因家暴傷害案件，不服臺灣板橋地方法院九十一年度易字第二一九九號，中
華民國九十一年九月十八日第一審判決（起訴案號：臺灣板橋地方法院檢察署九十一
年度偵字第一一三七二號）提起上訴，本院判決如左：
    主      文
上訴駁回。
    事實及理由
一、本案經本院審理結果，認第一審以上訴人即被告乙○○傷害人之身體，處罰金貳
    仟元，如易服勞役以佰元折算壹日，認事用法及量刑均無不當，應予維持，並
    引用第一審判決書記載之事實、證據及理由。
二、上訴人即被告乙○○於本院審理中並未到庭，據其於本院調查時辯稱其並未毆打
    告訴人甲○○，當時其至告訴人甲○○之住處等待甲○○，後來甲○○突然出來
    毆打其身體，其當時只是架開告訴人甲○○而已，其並未毆打告訴人云云（見本
    院九十一年十二月二十三日訊問筆錄）。惟查右揭事實業據告訴人甲○○於偵審
    及本院調查中指訴綦詳，並有廣川醫院九十年十二月二十八日驗傷診斷書一紙在
    卷可資佐證（見偵查卷第十六頁）；證人即告訴人所居住大廈之管理員陳福見亦
    於警訊及偵查中證稱當時被告乙○○與告訴人二人確實有在拉扯等情（分見偵查
    卷第九頁及第二十二頁）；參以告訴人甲○○當時既係手持安全帽攻擊被告乙○
    ○，若被告乙○○僅有徒手抵擋而未有反擊之行為，則告訴人甲○○理當不至受
    傷。況依告訴人甲○○所受右手背「抓傷」一×○．二公分及右小指近位指關節
    「瘀腫」之傷勢觀，亦顯非被告徒手抵擋所能造成。尤其被告乙○○當日所以前
    往告訴人甲○○住處，原本即有意與告訴人甲○○理論，則其一旦遭遇告訴人甲
    ○○攻擊時，斷無僅止於抵擋而不施以反擊之理等情，足證當時被告確實有出手
    傷害告訴人之情。綜上所述，本件被告乙○○傷害告訴人甲○○之情堪以認定，
    被告上訴空言否認犯罪，為無理由，應予駁回。
三、被告乙○○經合法傳喚無正當理由不到庭，爰不待其陳述逕行判決。
據上論斷，應依刑事訴訟法第三百七十一條、第三百六十八條、第三百七十三條判決
如主文。
本案經檢察官蔡瑞宗到庭執行職務。
中      華      民      國     九十二   年       一     月     二十一   日
                              臺灣高等法院刑事第十七庭
                                  審判長  法  官  許  宗  和
                                          法  官  許  錦  印
                                          法  官  王  炳  梁
右正本證明與原本無異。
不得上訴。
                                          書記官  廖  艷  莉
中      華      民      國     九十二   年       一     月     二十三   日
附錄：本案論罪科刑法條全文
刑法第二百七十七條
傷害人之身體或健康者，處三年以下有期徒刑、拘役或一千元以下罰金。
犯前項之罪，因而致人於死者，處無期徒刑或七年以上有期徒刑，致重傷者，處三年
以上、十年以下有期徒刑。


司法院資訊處製作；財團法人民間司法改革基金會備份。
